【裁判字號】    89,易緝,579
【裁判日期】    891124
【裁判案由】    詐欺
【裁判全文】
台灣台中地方法院刑事判決                        八十九年度易緝字第五七九號
    公  訴  人  臺灣台中地方法院檢察署檢察官
    被      告  乙○○
右列被告因詐欺案件，經檢察官提起公訴（八十七年度偵字第五四九二號），本院判
決如左：
    主  文
乙○○連續意圖為自己不法之所有，以詐術使人將本人之物交付，累犯，處有期徒刑
壹年貳月。
    事  實
一、乙○○前曾於民國八十年間犯竊盜罪，經本院判處有期徒刑十月確定，並於八十
    二年八月十五日執行完畢，詎仍不知悔改。改以張豪卿之名，在台中市○○路○
    段四二六之十五號一樓經營永鋒珠寶工藝社，因緣際會，得知甲○○為從事珠寶
    Ｋ金戒指環架手工業之人，乙○○竟基於意圖為自己不法所有之概括犯意，佯稱
    欲銷售甲○○之製品，以需出示相關珠寶供客人觀賞為由，在台中市○○路○段
    一七三巷五十四號甲○○打造戒指環架處，先於八十六年十一月十三日向甲○○
    詐借裸鑽二顆，復於八十六年十二月六日詐借白Ｋ戒指一批，又於八十六年十二
    月八日詐借裸鑽三顆，末於八十六年十二月十日詐借裸鑽三顆，共值新台幣（下
    同）六百九十三萬二千九百五十元，得手後，隨即於八十六年十二月十日將八十
    六年十二月八日詐得之其中一顆裸鑽，連同是日即八十六年十二月十日取得之三
    顆裸鑽，總計四顆裸鑽，持往台中市○○路二二五號，向不知情之永生當鋪典當
    ，得款一百五十萬元，連同其餘裸鑽、戒指均已花用並處分殆盡。嗣因乙○○未
    依約返還上開珠寶或結帳，經甲○○多次催討，僅告知已將部分裸鑽典當外，隨
    即避不見面，甲○○始知受騙，並自行出資向當舖回贖取回其中四顆裸鑽。
二、案經甲○○訴請臺灣臺中地方法院檢察署檢察官偵查起訴。
    理  由
一、訊據被告乙○○對於右揭時地向告訴人取得八顆裸鑽及一批白Ｋ戒指，並擅自將
    其中四顆向當舖典當等事實供承不諱，惟矢口否認有何詐欺犯行，並辯稱：伊因
    臨時缺錢，遂將裸鑽持往典當，曾要求告訴人准許分期攤還等語。惟查，右揭事
    實，業據告訴人指訴綦詳在卷，核與證人翁明滿證述情節相符，並有收據四紙、
    當票二紙附卷足資佐證，被告迄今均未能提出向告訴人所取得珠寶等飾品係出示
    何人觀賞之用？所辯係應顧客之需而向告訴人取得裸鑽等珠寶等語，無可採信。
    且佐以被告所述，於八十六年七、八月間因腳骨折，十一月間，復因鍊金過程疏
    失致黃金流失，經濟困難，遂請對方同意分期還等語，本件被告既於八十六年七
    、八月間已受有傷害，復於八十六年十一月間因作業疏失致受有損失，其經濟狀
    況已生困窘，對於向告訴人取得裸鑽及戒指，既非持向顧客觀賞購買之用，客觀
    上顯係施用詐術，向告訴人詐得珠寶，且於八十六年十二月十日取得最後一批裸
    鑽後，隨即將先後取得之八顆裸鑽其中四顆，持向不知情之當舖典當，得款供己
    花用殆盡，實難認被告於向告訴人取得裸鑽等珠寶之際，無不法所有之意圖，再
    者，被告對於未持往典當之其餘四顆裸鑽及白Ｋ戒指一批，迄今仍拒絕告知去向
    ，且辯稱係置放車內遭人竊取，然未曾報警云云，惟上開裸鑽及戒指價值非凡，
    果係遭他人竊取，被告豈有不報警以卸免個人罪責之理，益徵上開裸鑽及戒指均
    已遭被告處分甚明，是綜據上述，再再徵顯被告意圖不法所有，向告訴人詐騙珠
    寶供己典當處分花用，至為灼然，被告仍空言否認，所辯無非臨訟畏罪飾卸之詞
    ，要無足採，事證已臻明確，被告犯行洵堪認定。
二、核被告所為，係犯刑法第三百三十九條第一項之詐欺取財罪。被告所為前開數行
    為，時間緊接，犯罪構成要件又復相同，顯係基於概括之犯意為之，為連續犯，
    爰依刑法第五十六條之規定以一罪論，並加重其刑。被告前曾犯竊盜罪，經本院
    判處有期徒刑十月確定，並於八十二年八月十五日執行完畢，此有台灣台中地方
    法院檢察署刑案資料查註紀錄表一份在卷可按，被告於有期徒刑執行完畢後，五
    年以內再犯本件有期徒刑以上之罪，為累犯，應依刑法第四十七條規定遞予加重
    其刑。爰審酌被告犯罪之動機、目的、手段、所生危害及犯罪後猶飾詞狡賴犯行
    ，毫無悔意，且犯罪後迄今仍未與告訴人達成民事和解，取得諒解，復拒不告知
    所詐得之其餘財物之去向，犯後態度不佳等一切情狀，量處如主文所示之刑。
據上論斷，應依刑事訴訟法第二百九十九條第一項前段、刑法第五十六條、第三百三
十九條第一項、第四十七條、罰金罰鍰提高標準條例第一條前段，判決如主文。
中    華    民    國      八十九      年    十一      月      廿四      日
                                      台灣台中地方法院刑事第二庭
                                              法  官  林  靜  芬
右正本證明與原本無異。
如不服本判決，應於判決送達後十日內向本院提出上訴狀，上訴於臺灣高等法院臺中
分院(須附繕本)。
                                              書記官
中    華    民    國      八十九      年    十一      月      廿四      日
附錄論罪科刑實體法條文：
中華民國刑法第三百三十九條
 (普通詐欺罪)
意圖為自己或第三人不法之所有，以詐術使人將本人或第三人之物交付者，處五年以
下有期徒刑、拘役或科或併科一千元以下罰金。
以前項方法得財產上不法之利益或使第三人得之者，亦同。
前二項之未遂犯罰之。


司法院資訊處製作；財團法人民間司法改革基金會備份。
